【裁判字號】    99,訴,176
【裁判日期】    990427
【裁判案由】    毒品危害防制條例
【裁判全文】
臺灣桃園地方法院刑事判決               99年度訴字第176號
公  訴  人  臺灣板橋地方法院檢察署檢察官
被      告  甲○○
上列被告因違反毒品危害防制條例案件，經臺灣板橋地方法院檢
察署檢察官提起公訴（98年度偵字第7307號），由臺灣板橋地方
法院判決管轄錯誤（98年度訴字第4304號）移送本院，被告於準
備程序中就被訴事實為有罪之陳述，經本院合議庭裁定由受命
法官獨任行簡式審判程序，茲判決如下：
    主  文
甲○○施用第一級毒品，累犯，處有期徒刑捌月。扣案之第一級
毒品海洛因玖包（淨重共壹點肆壹公克）沒收銷燬之。扣案之分
裝袋貳百肆拾捌只、分裝勺貳支均沒收。又施用第二級毒品，累
犯，處有期徒刑肆月。扣案之第二級毒品甲基安非他命玖包（淨
重共貳點伍參公克）沒收銷燬之。扣案之分裝袋貳百肆拾捌只、
分裝勺貳支、吸食器壹個均沒收。應執行有期徒刑拾月。扣案之
第一級毒品海洛因玖包（淨重共壹點肆壹公克）、第二級毒品甲
基安非他命玖包（淨重共貳點伍參公克）均沒收銷燬之。扣案之
分裝袋貳百肆拾捌只、分裝勺貳支、吸食器壹個均沒收。
    事  實
一、甲○○前因違反毒品危害防制條例案件，經本院以92年度毒
    聲字第2394號裁定送觀察、勒戒後，認無繼續施用毒品傾向
    ，而於民國92年9 月3 日出所，並經臺灣桃園地方法院檢察
    署檢察官以92年度毒偵字第2370號為不起訴處分確定。又因
    毒品危害防制條例案件，經本院以95年度桃簡字第1827號刑
    事判決判處有期徒刑2 月確定，而於96年2 月27日易科罰金
    執行完畢。詎仍未戒除毒癮，而基於施用第一、二級毒品之
    犯意，分別於98年9 月29日凌陳3 時至4 時許，在桃園縣龜
    山鄉○○街48號4 樓住處內，先以使用吸食器方式施用第二
    級毒品甲基安非他命，再將第一級毒品海洛因摻入香煙後點
    燃吸食而施用各1 次。嗣於同日上午7 時30分許，為警在上
    址住處查獲，並當場扣得海洛因9 小包（共淨重1.41公克）
    、安非他命9 包（共淨重2.53公克）、吸食器1 個、分裝袋
    248 只、分裝勺2 支，始查悉上情。
二、案經臺北縣政府警察局蘆洲分局報告臺灣板橋地方法院檢察
    署檢察官偵查起訴，由臺灣板橋地方法院以98年度訴字第43
    04號判決管轄錯誤移送本院。甲○○於準備程序中為有罪之
    陳述，經本院合議庭裁定由受命法官獨任行簡式審判程序。
    理  由
一、按被告以外之人於審判外之言詞或書面陳述，除法律有規定
    者外，不得作為證據。前項規定，於法院以簡式審判程序或
    簡易判決處刑者，不適用之，刑事訴訟法第159 條定有明文
    。查本案被告涉犯違反毒品危害防制條例案件，經檢察官提
    起公訴，被告於準備程序中就被訴事實為有罪之陳述，其所
    涉罪名為死刑、無期徒刑、最輕本刑3 年以上有期徒刑以外
    之罪，合於刑事訴訟法第273 條之1 得經法院裁定改行簡式
    審判程序之規定，經法官告知簡式審判程序之旨，並聽取公
    訴人及被告之意見後，合議庭裁定由受命法官獨任進行簡式
    審判程序，合先敘明。
二、被告上揭施用第一級毒品海洛因及施用第二級毒品甲基安非
    他命之犯罪事實，業據被告於本院審理時坦承不諱，核與被
    告為警查獲後，經警採集其尿液送驗，結果呈嗎啡、甲基安
    非他命陽性反應相符，此有臺灣檢驗科技股份有限公司出具
    之濫用藥物檢驗報告一份在卷可稽（見臺灣板橋地方法院檢
    察署檢察署98年度偵字第7307號卷《下稱偵卷》第62頁），
    且有海洛因9 小包（共淨重1.41公克）、安非他命9 包（共
    淨重2.53公克）、吸食器1 個、分裝袋248 只、分裝勺2 支
    扣案可佐，足認被告前開自白與事實相符，堪以採信。
三、次查，被告前經本院92年度毒聲字第2394號裁定觀察、勒戒
    ，於民國92年9 月3 日出所，並經臺灣桃園地方法院檢察署
    檢察官以92年度毒偵字第2370號為不起訴處分，其於觀察、
    勒戒執行完畢後五年內，於95年間因再犯施用第二級毒品案
    件，經本院95年度桃簡字第1827號刑事判決判處有期徒刑2
    月確定，於96年2 月27日易科罰金執行完畢，復再因犯施用
    第一級毒品及第二級毒品案件，分別經本院以98年度訴緝字
    第20號、98年度審訴字第2129號刑事判決判，分別判處有期
    徒刑7 月、3 月，應執行有期徒刑8 月及有期徒刑8 月、4
    月，應執行有期徒刑10月確定等情，有臺灣高等法院被告前
    案紀錄表在卷可按，是被告於前述觀察、勒戒執行完畢釋放
    後五年內已再犯施用毒品案件，並經依法追訴處罰，顯見其
    再犯率甚高，原實施觀察、勒戒程序，已無法收其實效，自
    應依毒品危害防制條例第10條第1 項、第2 項之規定處罰（
    最高法院95年第7 次刑事庭會議決定意旨參照）。準此，本
    件被告施用第一級毒品海洛因及施用第二級毒品甲基安非他
    命施用第一級毒品海洛因之犯行，洵堪認定，應依法論科。
四、查海洛因、甲基安非他命分別為毒品危害防制條例第2 條第
    2 項第1 款、第2 款所規定之第一級毒品及第二級毒品。被
    告施用第一級毒品海洛因及第二級毒品甲基安非他命之行為
    ，係分別犯毒品危害防制條例第10條第1 項、第2 項之施用
    第一級毒品罪及施用第二級毒品罪。被告所犯上開二罪間，
    犯意各別，所犯犯罪構成要件不同，應予分論併罰。被告持
    有第一級毒品海洛因及第二級毒品甲基安非他命之低度行為
    ，應為其施用之高度行為所吸收，均不另論罪。又被告有如
    事實欄所載犯罪科刑及執行完畢之紀錄，有臺灣高等法院被
    告前案紀錄表可憑，其前受有期徒刑執行完畢，於五年內故
    意再犯本件有期徒刑以上之罪，為累犯，應依刑法第47 條
    第1 項之規定加重其刑。爰審酌被告前因施用毒品經觀察勒
    戒及法院判刑後，仍未能戒除毒癮，足認其依賴毒品已深，
    惟念其犯後坦承犯行，且所犯之罪係自戕行為等一切情狀，
    量處如主文所示之刑，以示懲戒。扣案之第一級毒品海洛因
    9 包（淨重1.41公克）及第二級毒品甲基安非他命9 包（淨
    重2.53公克），分別為毒品危害防制條例之第一級毒品海洛
    因及第二級毒品甲基安非他命，有卷附臺北縣政府警察局蘆
    洲分局查獲涉嫌毒品危害防制條例案件之毒品初步鑑驗報告
    書及交通部民用航空局航空醫務中心毒品鑑定書各2 紙可證
    （見偵卷第26、27頁），均應依毒品危害防制條例第18條第
    1 項前段宣告沒收銷燬之。又扣案之吸食器1 個、分裝袋24
    8 只、分裝勺2 支均為被告所有，且分別係供其於本件為遂
    行施用第一級毒品及第二級毒品而予分裝以利施用毒品之犯
    罪所用之物，業據被告供述在卷，應依刑法第38條第1 項第
    2 款之規定宣告沒收。另扣案已使用之注射針筒1 支，係他
    案被告李英奇用以施用海洛英之用，與本件被告施用毒品之
    犯行無何關聯；又扣案之葡萄糖1 瓶既未混入毒品中，尚難
    謂係供施用毒品之用；而扣案之行動電話SIM 卡（門號0000
    000000號、0000000000號）2 張，亦難謂與本件施用毒品有
    何直接之關聯，爰均不予宣告沒收，併予敘明。
據上論斷，應依刑事訴訟法第273 條之1 第1 項、第299 條第1
項前段，毒品危害防制條例第10條第1 項、第2 項、第18條第
1 項前段，刑法第11條前段、第47條第1 項、第38條第1 項第2
款，判決如主文。
本案經檢察官蔡奇曉到庭執行職務。
中    華    民    國    99    年    4     月    27    日
                  刑事第九庭    法  官  黃立昌
以上正本證明與原本無異。
如不服本判決應於收受判決後10日內向本院提出上訴書狀，並應
敘述具體理由。其未敘述上訴理由者，應於上訴期間屆滿後20日
內向本院補提理由書( 均須按他造當事人之人數附繕本) 「切勿
逕送上級法院」。
                                書記官  張懿昀
中    華    民    國    99    年    4     月    29    日
論罪法條之依據：
毒品危害防制條例第10條
施用第一級毒品者，處六月以上五年以下有期徒刑。
施用第二級毒品者，處三年以下有期徒刑。

司法院資訊處製作；財團法人民間司法改革基金會備份。
